# 未实现内部交易利润的分摊对合并财务报表的影响

提问人：chenyiwei 时间：2017-09-10 03:40:37
可以这样理解。这样处理是按照实体理论的要求，完全消除内部交易损益对合并报表层面净资产、净利润的影响。在实体理论下，是首先确定合并主体的净利润再将其分摊给少数股权，这样分摊的结果是“少数股东损益”和“少数股东权益”不一定等于按照自公司净利润、净资产计算的少数股东份额。这样的结果也与实体理论下将少数股东看作与母公司股东平权的权益持有者相关。

回答人：chenyiwei
可以这样理解。这样处理是按照实体理论的要求，完全消除内部交易损益对合并报表层面净资产、净利润的影响。在实体理论下，是首先确定合并主体的净利润再将其分摊给少数股权，这样分摊的结果是“少数股东损益”和“少数股东权益”不一定等于按照自公司净利润、净资产计算的少数股东份额。这样的结果也与实体理论下将少数股东看作与母公司股东平权的权益持有者相关。